---
title: "temp"
author: "Bruno C. Gonzalez"
date: "4/10/2019"
output: html_document
---
2. Intervalos de confianza. En este ejercicio compararemos distintos intervalos
de confianza para las medias de una exponencial
  + Simula una muestra de tamaño 40 de una distribución exponencial(1/2).
  
  + Calcula el estimador *plug-in*.
  
  + Calcula intervalos: normal, de percentiles y $BC_a$, presentalos en una
  tabla (para los $BC_a$ usa la función `boot.ci()` del paquete `boot`.
  
  + Repite los pasos anteriores 200 veces y grafica los intervalos, ¿cómo se 
  comparan?

```{r}
library(boot)
library(tidyverse)
sim_exp <- rexp(40, 1/2)
my_mean <- function(x, ind) mean(x[ind])
boot_sim_exp <- boot(sim_exp, my_mean, R = 10000)
ints <- boot.ci(boot_sim_exp, type = c("norm", "perc", "bca"))
```

```{r}
set.seed(142982)
prob5 <- function(){
    sim_exp <- rexp(80, 1/2)
    boot_sim_exp <- boot(sim_exp, my_mean, R = 10000)
    ints <- boot.ci(boot_sim_exp, type = c("norm", "perc", "bca"))
    intervalos <- data.frame(
        metodo = c("normal", "percent", "BC_a"), 
        theta = boot_sim_exp$t0,
        izq = c(ints$normal[2], ints$percent[4], ints$bca[4]),
        der = c(ints$normal[3], ints$percent[5], ints$bca[5])
    )
}
a <- rerun(200, prob5()) %>% bind_rows(.id = "sample")
a %>% 
    mutate(cubre = izq < 2 & der > 2) %>% 
    group_by(metodo) %>% 
    summarise(mean(cubre))
ggplot(a, aes(x = reorder(sample, theta), ymin = izq, y = theta, ymax = der)) +
    geom_pointrange(fatten = 0.8, alpha = 0.5) +
    facet_wrap(~ metodo, ncol = 1) +
    geom_hline(yintercept = 2)
```