---
title: "EstComp-Tarea03"
author: "Bruno Gonzalez"
date: "29/8/2019"
output:
  pdf_document: default
  html_document: default
---

```{r setup, include=FALSE}
knitr::opts_chunk$set(echo = TRUE)
```

# 3. Unión de tablas y limpieza de datos {-}



#### 1. ¿Están limpios los datos? en caso de que no ¿qué principio no cumplen?

```{r , message=FALSE, warning=FALSE}
library(estcomp)
library(tidyverse)
glimpse(df_marital)
```

  Los datos no están limpios ya que no cumplen con el principio en el cual cada renglón es una
  observación, ya que el estado civil está repartido en varias columnas.
  
  Además, dado que la población se repite para cada estado civil, se puede juntar estas dos
  columnas sin perder información.

  $~$
  
#### 2. Limpia los datos y muestra las primeras y últimas líneas (usa `head()` y `tail()`).

```{r}

df_ml <- df_marital %>% 
  gather(key = 'edo_civil', value = 'porc', single:other) %>% 
  mutate(Total = round(porc*pop/100, 0)) %>% 
  select(-pop, -porc)

head(df_ml)
tail(df_ml)

```

$~$

#### 3. Filtra para eliminar los casos a total en las variables sexo y edad, calcula a nivel nacional cuál es la proporción en cada situación conyugal por grupo de edad y sexo. ¿Cómo puedes graficar o presentar los resultados?

```{r}

df_mg <- df_ml %>% 
  filter(sex != 'Total', age_group != 'Total') %>% 
  group_by(sex, age_group, edo_civil) %>% 
  summarize(total = sum(Total)) %>% 
  ungroup() %>% 
  group_by(sex, age_group) %>% 
  mutate(proporcion = total/sum(total)*100,
         etiqueta = ifelse(proporcion>3, paste(round(proporcion,0), "%"), ""))

```

Para mostrar los datos y tener claridad en la representación de estos, se puede usar distintas gráficas de barras apiladas por estado civil, para cada grupo de edad y sexo. Admás, es conveniente agregar etiquetas para dar mayor claridad a la diferencia de las cifras.

```{r}
ggplot(df_mg, aes(x = age_group, y = proporcion, fill = edo_civil)) +
  geom_bar(stat = 'identity', position = 'stack') +
  geom_text(aes(label = etiqueta),
            position = position_stack(vjust = 0.5),
            size = 3) +
  labs(title = "Estado civil por sexo y rango de edad",
       fill = "Estado Civil",
       x = element_blank(),
       y = element_blank()) +
  facet_grid(sex~.) +
  theme_light()


```

$~$

#### 4. Regresando a los datos que obtuviste en 2, une la tabla de datos con `df_edu`, ¿qué variables se usarán para unir?

```{r}

left_join(df_ml, df_edu)

```
 
 Las variables que se usan para unir son `state_code`, `municipio_code`, `region`, `state_name`, `state_abbr`, `municipio_name` y  `sex`.
