---
title: "EstComp-Tarea06"
author: "Bruno C. Gonzalez"
output: github_document
---

## 6. Más bootstrap {-}

#### 1. Consideramos la siguiente muestra de los datos de ENLACE:
  
```{r muestra, include=FALSE}
library(tidyverse)
library(estcomp)
library(knitr)
library(boot)
set.seed(1983)
enlace_sample <- enlacep_2013 %>% 
  janitor::clean_names() %>% 
  mutate(id = 1:n()) %>% 
  select(id, cve_ent, turno, tipo, mat_3 = punt_mat_3, n_eval_3 = alum_eval_3) %>% 
  na.omit() %>% 
  filter(mat_3 > 0, n_eval_3 > 0) %>% 
  group_by(cve_ent) %>% 
  sample_frac(size = 0.1) %>% 
  ungroup()
```

- Selecciona el subconjunto de datos de Chiapas (clave de entidad 07):
  
  + Calcula el estimador plug-in para la mediana de las calificaciones de matemáticas (en Chiapas).

```{r plug-in}
enlace_chiapas <- enlace_sample %>% 
  filter(cve_ent == '07')

med_chiapas <- median(enlace_chiapas$mat_3)
paste('El estimador plug-in para la mediana es:',med_chiapas)
```


+ Calcula el estimador bootstrap del error estándar y construye un intrvalo de confianza normal. Debes 1) tomar muestras bootstrap con reemplazo del subconjunto de datos de Chiapas, 2) calcular la mediana en cada una de las muestras y 3) calcular la desviación estándar de las medianas de 2).

Primero creamos la función para calcular las muestras y la mediana.

```{r boot_mediana}
boot_mediana <- function(x){
  n <- length(x)
  m <- sample(x, size = n, replace = TRUE)
  median(m)
}
```

Posteriormente corremos 1000 repeticiones para generar la distribución bootstrap.

```{r repeticiones_chiapas}
boot_med_chiapas <- rerun(1000, boot_mediana(enlace_chiapas$mat_3)) %>% flatten_dbl()
```

Ahora calculamos la desviación estándard:

```{r se_chiapas}
se_chiapas <- sd(boot_med_chiapas)
paste("La desviación estándard es:", round(se_chiapas,2))
```


- Repite los pasos anteriores para la Ciudad de México (clave de entidad 09).

Los pasos son equivalentes al ejercicio de Chiapas, solo se presentan los resultados:

```{r cdmx, echo=FALSE}
enlace_cdmx <- enlace_sample %>% 
  filter(cve_ent == '09')

med_cdmx <- median(enlace_cdmx$mat_3)

boot_med_cdmx <- rerun(1000, boot_mediana(enlace_cdmx$mat_3)) %>% flatten_dbl()

se_cdmx <- sd(boot_med_cdmx)

paste('El estimador plug-in para la mediana es:',med_cdmx)
paste("La desviación estándard es:", round(se_cdmx,2))
```


- Compara los intervalos de confianza.

```{r intervalos}
Chiapas <- c(med_chiapas+qnorm(0.025)*se_chiapas, med_chiapas+qnorm(0.975)*se_chiapas)
CDMX <- c(med_cdmx+qnorm(0.025)*se_cdmx, med_cdmx+qnorm(0.975)*se_cdmx)

tabla <- data.frame(Chiapas, CDMX, row.names = c('Inf','Sup')) %>% t(.)

kable(tabla, digits = 2)
```

En los intervalos se observa que la Ciudad de Mexico calificaciones de matemáticas consistentemente mayores que Chiapas. Tambien se puede ver que el rango del intervalo es mayor en Chiapas, lo que hace pensar que la enseñansa de matemáticas en Chiapas es muy sensible a factores externos como si es privada o pública, o si es rural o urbana.

#### 2. Intervalos de confianza. En este ejercicio compararemos distintos intervalos de confianza para las medias de una exponencial.

+ Simula una muestra de tamaño 40 de una distribución exponencial(1/2).

```{r exponencial}
muestra_exp <- rexp(40, 1/2)
```


+ Calcula el estimador *plug-in*.

```{r lambda}
lambda <- 1/mean(muestra_exp)
paste("El estimador de lambda es:", round(lambda,2))
```


+ Calcula intervalos: normal, de percentiles y BC_a, presentalos en una tabla (para los BC_a usa la función `boot.ci()` del paquete `boot`.

Primero creamos la función para calcular las muestras y el estimador.

```{r boot_lambda}
boot_lambda <- function(x, ind){
  1/mean(x[ind])
}
```

A continuación creamos las repeticiones para la distribución bootstrap:

```{r repeticiones_exponencial}
boot_sim_exp <- boot(muestra_exp, boot_lambda, R = 10000)
```

Con esta información podemos calcular los intervalos para *lambda*.

```{r intervalo_lambda}
ints <- boot.ci(boot_sim_exp, type = c("norm", "perc", "bca"))
kable(t(data.frame(ints$normal[,2:3], ints$percent[,4:5],ints$bca[,4:5])), digits = 4)
```


       
+ Repite los pasos anteriores 200 veces y grafica los intervalos, ¿cómo se comparan?

```{r intervalos_200}
ints_200 <- map(1:200, ~boot(muestra_exp, boot_lambda, R = 10000)) %>% 
  map(boot.ci, type = c("norm", "perc", "bca"))

ints_norm <- map(ints_200, ~.$normal) %>%
  flatten_dbl() %>%
  matrix(ncol = 3, byrow = TRUE) %>% 
  .[,2:3] %>% 
  as.data.frame()

ints_perc <- map(ints_200, ~.$percent) %>%
  flatten_dbl() %>%
  matrix(ncol = 5, byrow = TRUE) %>% 
  .[,4:5]%>% 
  as.data.frame()

ints_bca <- map(ints_200, ~.$bca) %>%
  flatten_dbl() %>%
  matrix(ncol = 5, byrow = TRUE) %>% 
  .[,4:5]%>% 
  as.data.frame()

ints_norm$tipo <- 'normal'
ints_perc$tipo <- 'percentil'
ints_bca$tipo <- 'bca'

ints <- rbind(ints_norm,ints_perc,ints_bca)
names(ints) <- c('Infe','Sup','Tipo')

ggplot(ints) +
  geom_point(aes(x = Infe, y = Sup, color = Tipo)) +
  labs(x = 'Inferior',
       y = 'Superior') +
  theme_light()
```

A pesar de que el intervalo normal es el de mayor rango, tambien parece ser el menos insesgado.         

