---
title: "EstComp-Tarea12"
author: "Bruno Gonzalez"
date: "21/11/2019"
output: html_document
---

## 12-Metropolis

Regresamos al ejercicio de IQ de la tarea anterior, en ésta hiciste cálculos para el caso de una sola observación. En este ejercicio consideramos el caso en que observamos una muestra $x=\{x_1,...,x_N\}$, y utilizaremos Metrópolis para obtener una muestra de la distribución posterior.

a) Crea una función $prior$ que reciba los parámetros $\mu$ y $\tau$ que definen tus creencias del parámetro desconocido $\theta$ y devuelva $p(\theta)$, donde $p(\theta)$ tiene distriución $N(\mu, \sigma^2)$

```{r}
prior <- function(mu, tau){
  function(theta){
    dnorm(theta,mu,tau)
  }
}
```

b) Utiliza la función que acabas de escribir para definir una distribución inicial con parámetros $\mu = 150$ y $\tau = 15$, llámala *mi_prior*.

```{r}
mi_prior <- prior(150,15)
```

Ya que tenemos la distribución inicial debemos escribir la verosimilitud, en este caso la verosimilitud es:

$$p(x|\theta, \sigma^2)=\frac{1}{(2\pi\sigma^2)^{N/2}}exp\left(-\frac{1}{2\sigma^2}\sum_{j=1}^{N}(x_j-\theta)^2\right)$$
$$=\frac{1}{(2\pi\sigma^2)^{N/2}}exp\left(-\frac{1}{2\sigma^2}\bigg(\sum_{j=1}^{N}x_j^2-2\theta\sum_{j=1}^{N} x_j + N\theta^2 \bigg) \right)$$

Recuerda que estamos suponiendo varianza conocida, supongamos que la desviación estándar es $\sigma=20$.

$$p(x|\theta)=\frac{1}{(2\pi (20^2))^{N/2}}exp\left(-\frac{1}{2 (20^2)}\bigg(\sum_{j=1}^{N}x_j^2-2\theta\sum_{j=1}^{N} x_j + N\theta^2 \bigg) \right)$$

c) Crea una función $likeNorm$ en R que reciba la desviación estándar, la suma de los valores observados $\sum x_i$,  la suma de los valores al cuadrado $\sum x_i^2$ y el número de observaciones $N$ la función devolverá la función de verosimilitud  (es decir va a regresar una función que depende únicamente de $\theta$).

```{r}
# S: sum x_i, S2: sum x_i^2, N: número obs.
likeNorm <- function(S, S2, N){
  function(theta){
    (1/(2*pi*20^2)^(N/2))*exp((-1/(2*20^2))*(S2-2*theta*S+N*theta^2))
  }
}
```

d) Supongamos que aplicamos un test de IQ a 100 alumnos y observamos que la suma de los puntajes es 13300, es decir $\sum x_i=13,000$ y $\sum x_i^2=1,700,000$. Utiliza la función que acabas de escribir para definir la función de verosimilitud condicional a los datos observados, llámala *mi_like*.

```{r}

mi_like <- likeNorm(13000,1700000,100)

```


e) La distribución posterior no normalizada es simplemente el producto de la inicial y la posterior:

```{r}
postRelProb <- function(theta){
  mi_like(theta) * mi_prior(theta)
}
```

Utiliza Metropolis para obtener una muestra de valores representativos de la distribución posterior de $\theta$. Para proponer los saltos utiliza una Normal(0, 5).

Primero se define la función para la caminata aleatoria

```{r}
caminatA <- function(theta){
  salto_prop <- rnorm(1,0,5)
  theta_prop <- theta + salto_prop

  u <- runif(1)
  
  p_move <- min(postRelProb(theta_prop)/postRelProb(theta),1)
  if(p_move > u){
    return(theta_prop)
  }
  else{
    return(theta)
  }
}
```

Ahora generamos la caminata

```{r}
pasos <- 1000
camino <- numeric(pasos)
camino[1] <- 100

for (i in 2:pasos){
  camino[i] <- caminatA(camino[i-1])
}
```



f) Grafica los valores de la cadena para cada paso.

g)  Elimina los valores correspondientes a la etapa de calentamiento y realiza
un histograma de la distribución posterior.

h)  Si calcularas la posterior de manera analítica obtendrías que $p(x|\theta)$
es normal con media:
$$\frac{\sigma^2}{\sigma^2 + N\tau^2}\mu + \frac{N\tau^2}{\sigma^2 + N \tau^2}\bar{x}$$
y varianza
$$\frac{\sigma^2 \tau^2}{\sigma^2 + N\tau^2}$$

donde $\bar{x}=1/N\sum_{i=1}^N x_i$ es la media de los valores observados.
Realiza simulaciones de la distribución posterior calculada de manera analítica
y comparalas con el histograma de los valores generados con Metropolis.

i) ¿Cómo utilizarías los parámetros $\mu, \tau^2$ para describir un escenario 
donde sabes poco del verdadero valor de la media $\theta$?

