---
title: "EstCompt-Tarea08-BCG"
author: "Bruno Gonzalez"
date: "17/10/2019"
output:
  pdf_document: default
  github_document: default
---

1. Retomando el ejemplo de asegurados visto en clase, supongamos ahora que una compañía de seguros divide a la gente en dos clases: propensos a accidente (30% de las personas) y no propensos a accidente. En un año dado aquellos propensos a accidentes sufren un accidente con probabilidad 0.4, mientras que los del otro grupo sufren un accidente con probabilidad 0.2. ¿Cuál es la probabilidad de que un asegurado tenga un accidente en su segundo año condicional a que sufrió un accidente en el primer año?

Consideremos$A$ como los asegurados propensos a accedente, y $A_i$ la probabilidad de tener un accidente en el año $i$. De esta manera, lo que buscamos es $P(A_2|A,A_1)$ y $P(A_2|A^c,A_1)$. En el primer caso tenemos:
$$
\begin{aligned}
P(A_2|A,A_1) &= \frac{P(A, A_1, A_2)}{P(A,A_1)} \\
&= \frac{P(A, A_1, A_2)}{P(A_1|A)P(A)} \\
&= \frac{0.3 \times0.4 \times 0.4}{0.4 \times 0.3} \\
&= 0.4
\end{aligned}
$$

El segundo caso es análogo:
$$
\begin{aligned}
P(A_2|A^c,A_1) &= \frac{P(A^c, A_1, A_2)}{P(A^c,A_1)} \\
&= \frac{P(A^c, A_1, A_2)}{P(A_1|A^c)P(A^c)} \\
&= \frac{0.7 \times0.2 \times 0.2}{0.2 \times 0.7} \\
&= 0.2
\end{aligned}
$$


2. Supongamos que una compañía cambia la tecnología usada para producir una cámara, un estudio estima que el ahorro en la producción
es de \$5 por unidad con un error estándar de \$4. Más aún, una proyección estima que el tamaño del mercado (esto es, el número de cámaras que se venderá) es de 40,000 con un error estándar de 10,000. Suponiendo que las dos fuentes de incertidumbre son independientes, usa simulación de variables aleatorias normales para estimar el total de dinero que ahorrará la compañía, calcula un 
intervalo de confianza.

```{r, include=FALSE}
library(tidyverse)
library(scales)
```

Primero construimos el modelo del ahorro generando aleatoreamento dos números con distribución normal, el primero de los cuales, se acota a números positivos ya que no tiene sentido un ahorro negativo

```{r}
modelo_ahorro <- function(){
  
  ahorro <- rnorm(1,5,4) %>% max(0)
  mercado <- rnorm(1,40000,10000)
  
  ahorro*mercado
  
}
```

Posteriormente se hace la simulación, la cual se presenta con un histograma

```{r}
ahorro <- rerun(10000, modelo_ahorro()) %>% flatten_dbl() %>% as_tibble()
ggplot(ahorro) +
  geom_histogram(aes(value), bins = 20) +
  scale_x_continuous(breaks = seq(0,1000000,200000), labels = unit_format(unit = ".", scale = 1)) +
  theme_light()
```

Con esta información podemos calcular el intervalo de confianza

```{r}
ahorro_medio <- mean(ahorro$value)
ahorro_desv <- sd(ahorro$value)
ahorro_intervalo <- ahorro_medio+ahorro_desv*c(qnorm(0.05),qnorm(0.95))

ahorro_intervalo
```


El límite inferior no tiene sentido al ser negativo, por lo que se puede hacer la siguiente corrección

```{r}
map_dbl(ahorro_intervalo,max,0)
```

