---
title: "EstComp-Tarea07"
author: "Bruno C. Gonzalez"
date: "13/10/2019"
output:
  github_document: default
  pdf_document: default
---

```{r setup, include=FALSE}
library(tidyverse)
```


## 7. Simulación de variables aleatorias

#### Simulación de una Gamma

Usa el método de aceptación y rechazo para generar 1000 observaciones de una variable aleatoria con distribución gamma(3/2,1).

Primiero definimos la fucnion del cociente entre `f` y `g`
```{r}
cociente <- function(x){
  3/2 * 1/base::gamma(3/2) * x ^(1/2)*exp(-x/3)
}
```

Posteriormete definimos la funcion para simular *gamma*

```{r}
gamma <- function(){
  
  c <- 1.26
  x <- rexp(1,2/3)
  u <- runif(1)
  while(u>cociente(x)/c){

    u <- runif(1)
    x <- rexp(1,2/3)
  }
  x
}
```

Con lo anterior podemos correr las simulaciones:

```{r}
g <- rerun(10000,gamma()) %>% flatten_dbl()
```

La distribucion resultantes se ve de la siguiente manera:

```{r}
qplot(g, bins = 25) +
  theme_light()
```


#### Simulación de una Normal {-}

Implementa el algoritmo de simulación de una variable aleatoria normal estándar visto en clase (simula 1000 observaciones de una normal estándar): 

Nuestro objetivo es primero, simular una variable aleatoria normal estándar Z, para ello comencemos notando que el valor absoluto de Z tiene función de densidad:
$$f(x)=\frac{2}{\sqrt{2\pi}}e^{-x^2/2}$$
con soporte en los reales positivos. Generaremos observaciones de la densidad anterior usando el método de aceptación y rechazo con $g$ una densidad exponencial con media 1:

$$g(x)= e^{-x}$$

Ahora, $\frac{f(x)}{g(x)}=\sqrt{2/\pi}e^{x - x^2/2}$ y por tanto el máximo valor de $f(x)/g(x)$ ocurre en el valor $x$ que maximiza
$x - x^2/2$, esto ocurre en $x=1$, y podemos tomar $c=\sqrt{2e/\pi}$, 
$$\frac{f(x)}{cg(x)}=exp\bigg\{x - \frac{x^2}{2}-{1}{2}\bigg\}$$
$$=exp\bigg\{\frac{(x-1)^2}{2}\bigg\}$$

 
y por tanto podemos generar el valor absoluto de una variable aleatoria con distribución normal estándar de la siguiente manera:

1. Genera $Y$ una variable aleatoria exponencial con tasa 1.  
2. Genera un número aleatorio $U$.  
3. Si $U \leq exp\{-(Y-1)^2/2\}$ define $X=Y$, en otro caso vuelve a 1.  

Para generar una variable aleatoria con distribución normal estándar $Z$ 
simplemente elegimos $X$ o $-X$ con igual probabilidad.

Primero definimos la fucion `f/cg`

```{r}
cociente_normal <- function(x){
  exp(((x-1)^2)/2)
}
```
```{r}

```

Posteriormente construimos la función para simular el valor absoluto de la normal

```{r}
normal <- function(){
  
  y <- rexp(1,1)
  u <- runif(1)
  
  while(u>cociente_normal(y)){
    y <- rexp(1,1)
    u <- runif(1)
  }
  y
}

```

Con esta fución simulamos la función

```{r}
n <- rerun(5000,normal()) %>% flatten_dbl()
```

Con esto construimos la función normal, la cual se comporta de la siguiente manera:

```{r}
n <- c(n,-n)

qplot(n, bins = 25) +
  theme_light()
```

Su comportamiento parece ser el de una normal.